【裁判字號】    95,交易,62
【裁判日期】    950315
【裁判案由】    公共危險等
【裁判全文】
臺灣臺中地方法院刑事判決              95年度交易字第62號
公  訴  人  臺灣臺中地方法院檢察署檢察官
被      告  丙○○
上列被告因公共危險等案件，經檢察官提起公訴（94年度偵字第
11848號），嗣經本院合議庭裁定由受命法官獨任行簡式審判程
序，本院判決如下：
    主    文
丙○○服用酒類，不能安全駕駛動力交通工具而駕駛，處拘役肆
拾日，如易科罰金，以佰元折算壹日；又因過失傷害人，處有
期徒刑月，如易科罰金，以佰元折算壹日。
    犯罪事實
一、丙○○明知飲用酒類，不能安全駕駛動力交通工具，於民國
    94年7月12日晚上10時30分許，在臺中市○○路某小吃店飲
    酒後，致呼氣之酒精濃度達每公升0‧90毫克（0‧90ＭＧ／
    Ｌ），已不能安全駕駛動力交通工具，竟於同年月13日凌晨
    2時許，仍駕駛車牌號碼1866-JX號自用小客車，由臺中市○○○路由北向南方向行駛，於同年月13日凌晨2時41分許，
    途經臺中市○○○路與文心南路口，本應注意汽車在該路段
    行駛時速不得超過50公里，及應注意車前狀況並隨時採取必
    要之安全措施，且汽車行駛至交岔路口，其行進、轉彎、應
    遵守燈光號誌，又汽車駕駛人飲酒後其吐氣所含酒精成份超
    過每公升0．25毫克以上者不得駕車，以避免危險之發生，
    而依當時情狀並無任何不能注意之情形，卻疏未注意上揭規
    定，酒後猶以時速約50至60公里之速度行駛至上開路口，因
    而由後追撞戊○○所駕駛牌號碼PJ-7775號自用小客車，致
    戊○○受有頭部創傷、左髖部及下背部挫傷、多處擦傷及車
    內乘客甲○○受有頭部創傷併擦傷、右膝擦傷之傷害，之後
    又連續追撞陳俊亨所駕駛之車牌號碼8756-JA號自用小客車
    及乙○○停放在路旁車牌號碼P9-937號營業小客車，嗣經警
    前往處理，發現其滿口酒氣，當場測試其呼氣之酒精濃度達
    每公升0.90毫克，始查悉上情。
二、案經戊○○、甲○○訴由臺中市警察局第四分局報告臺灣臺
    中地方法院檢察署檢察官偵查起訴。
    理    由
一、上開犯罪事實，業據被告丙○○於本院審理中坦承不諱，核
    與告訴人戊○○、甲○○於警詢及偵查中指訴之情節相符，
    並有卷附刑法第一百八十五條之三案件測試觀察紀錄職務報
    告書、酒精濃度測試單、臺中市警察局舉發違反道路交通管
    理通知單、道路交通事故現場圖各1張，道路交通事故調查
    報告表2張、現場照片6張（見警卷第13至25頁），中山醫學
    大學附設醫院所出具告訴人戊○○、甲○○分別受有前揭傷
    害之診斷證明書2張（見偵查卷第21、25頁）可證。按服用
    酒類不能安全駕駛動力交通工具之認定，參考德國、美國之
    認定標準，對於駕駛人於呼氣中酒精濃度達每公升０．55毫
    克以上、血液濃度達每公升０．11以上者，肇事率為一般正
    常人之10倍，應認為已達不能安全駕駛之標準（法務部88年
    5月18日88年度法檢字第1669號函參照），被告肇事後所測
    得呼氣酒精濃度為每公升0.90毫克，已逾前開不能安全駕駛
    之標準甚多，且被告接連撞擊告訴人戊○○及被害人陳俊亨
    、乙○○等人所人駕駛之車輛，堪認被告當時已呈不能安全
    駕駛之狀態。另被告供認其肇事之行車速度約時速50至60公
    里，而本件肇事路段之時速限制為50公里，有道路交通事故
    調查報告表第5欄記載限速為50公里在卷足證，足認其當時
    係超速行駛。按「行車速度，依標誌之規定」、「汽車行駛
    時，駕駛人應注意車前狀況及兩車併行之間隔，並隨時採取
    必要之安全措施」、「汽車行駛至交岔路口，其行進、轉彎
    ，應遵守燈光號誌」、「汽車駕駛人，飲酒後其吐氣所含酒
    精成份超過每公升0．25毫克以上者，不得駕車」，道路交
    通安全規則第93條第1項前段、第94條第3項、第102條第1項
    第1款、第114條第2款分別定有明文，被告駕車自應注意上
    述規定，且依其狀況，係未遵守並非不能注意，竟疏於注意
    因而肇事，致告訴人二人受有傷害，被告顯有過失。又本件
    事故之發生，係因被告酒後超速行駛，且其駕車行駛至交岔
    路口時，其行進、轉彎，未遵守燈光號誌所致，是被告之過
    失行為與告訴人二人所受傷害間，顯有相當因果關係，事證
    明確，被告犯行洵堪認定。
二、核被告所為，係犯刑法第185條之3服用酒類不能安全駕駛動
    力交通工具而駕駛罪及同法第284條第1項前段之過失傷害罪
    。被告一過失行為致告訴人戊○○、甲○○受有傷害，為想
    像競合犯，應依刑法第55條之規定，從情節較重（傷勢較重
    ）之過失傷害告訴人蘇志榮一罪論處。其所犯上開二罪間，
    犯意各別，罪名互殊，構成要件不同，應予分論併罰。又被
    告酒醉駕車肇事，致人受傷，所犯過失傷害部分，應依道路
    交通管理處罰條例第86條第1項之規定加重其刑。爰審酌被
    告之過失程度甚重、告訴人二人等人所生危害、被告犯後坦
    承犯行、態度良好，且與告訴人戊○○達成民事和解，賠償
    其所受之損害，有和解書一份附於本院卷可憑等一切情狀，
    分別量處如主文所示之刑，並各諭知易科罰金之折算標準。
據上論斷，應依刑事訴訟法第273條之1第1項、第299條第1項前段
、道路交通管理處罰條例第86條第1項，刑法第185條之3、第284
條第1項前段、第55條、第41條第1項前段，罰金罰鍰提高標準條
例第1條前段、第2條，判決如主文。
本案經檢察官丁○○到庭執行職務。
中     華     民     國    95    年    3    月  15     日
                          交通法庭  法  官  黃渙文
上正本證明與原本無異。
如不服本判決，應於送達後十日內向本院提出上訴狀（須附繕本
），上訴於臺灣高等法院臺中分院。
中     華     民     國    95    年    3    月  15     日
                                    書記官  蔡宜林
附錄論罪科刑法條：
華民國刑法第185條之3：
服用毒品、麻醉藥品、酒類或其他相類之物，不能安全駕駛動力
交通工具而駕駛者，處一年以下有期徒刑、拘役或三萬元以下罰
金。
中華民國刑法第284條第1項：
因過失傷害人者，處六月以下有期徒刑、拘役或五百元以下罰金
，致重傷者，處一年以下有期徒刑、拘役或五百元以下罰金。


司法院資訊處製作；財團法人民間司法改革基金會備份。
